臺灣臺北地方法院刑事判決　　　　　　　 95年度訴字第436號
公　訴　人　臺灣臺北地方法院檢察署檢察官
被　　　告　乙○○
　　　　　　　　　　（現另案於臺灣臺北監獄執行中）
上列被告因違反槍砲彈藥刀械管制條例案件，經檢察官提起公訴
（94年度偵字第23198 號），本院判決如下：
    主  文
乙○○未經許可持有槍砲之主要組成零件，累犯，處有期徒刑拾
月，併科罰金新臺幣拾萬元。罰金如易服勞役，以新臺幣壹仟元
折算壹日。
扣案巴西TAURUS廠製制式手槍槍身壹支、滑套壹個、土造金屬撞
針壹支均沒收。
    事  實
一乙○○曾因賭博案件，經本院以九十二年度簡字第七六四號判
  處有期徒刑四月，於民國九十二年五月二十日執行完畢。竟明
  知可供組成槍砲之用之手槍槍身、滑套及土造金屬撞針屬槍砲
  彈藥刀械管制條例所管制之槍砲主要組成零件，非經許可不得
  持有，竟於九十四年間，受真實姓名年籍不詳綽號「阿忠」成
  年人之託代為改造手槍而收受「阿忠」交付之巴西TAURUS廠製
  制式手槍槍身一支、滑套一個、土造金屬撞針一支（含玩具金
  屬槍管組成之手槍經鑑定不具殺傷力）並持有之，且放置於臺
  北縣新店市○○街三巷二一號十六樓住處。嗣於臺北縣政府警
  察局新店分局警員於九十四年六月二十六日下午八點三五分左
  右因乙○○涉嫌違反毒品危害防制條例案件而向乙○○盤查時
  ，於攜同警員返回臺北縣新店市○○街三巷二一號十六樓住處
  時，於臺北縣政府警有偵查犯罪職權之公務員新店分局警員知
  悉前，向前往處理現場之警員甲○○當場承認自己持有巴西
  TAURUS廠製制式手槍槍身一支、滑套一個、土造金屬撞針一支
  等物，始知上情。
二案經臺北縣政府警察局新店分局（下稱新店分局）報請臺灣臺
  北地方法院檢察署檢察官偵查起訴。
    理  由
一證據能力
(一)被告以外之人於審判外之言詞或書面陳述，除法律有規定者外
  ，不得作為證據，刑事訴訟法第一百五十九條第一項固有明文
  ；惟被告以外之人於審判外之陳述，雖不符同法第一百五十九
  條之一至之四規定，而經當事人於審判程序同意作為證據，法
  院審酌該言詞陳述或書面陳述作成時之情況，認為適當者，亦
  得為證據。又當事人、代理人或辯護人於法院調查證據時，知
  有第一百五十九條第一項不得為證據之情形，而未於言詞辯論
  終結前聲明異議者，視為有前項之同意，同法第一百五十九條
  之五亦定有明文。本件公訴人及被告於本院準備程序及審判程
  序中對於本案相關具傳聞性質之證據資料之證據能力，均表示
  沒有爭執，且迄於言詞辯論終結前亦未聲明異議。本院審酌本
  案證據資料作成時之情況，核無違法取證或其他瑕疵，認為以
  之作為證據為適當，前述相關證據資料，自得做為證據。
(二)被告於本院審理時雖抗辯其於警詢時因施用安非他命，故腦筋
  昏迷，講話不清楚云云。然而，新店分局警員於九十四年六月
  二十六日下午八點三五分至九點五分期間因被告涉嫌違反毒品
  危害防制條例案件而由乙○○領往臺北縣新店市○○街三巷二
  一號十六樓住處搜索後，被告即隨同警員前往新店分局刑事組
  等候接受警員詢問，至同日六月二十六日下午十一點五十六分
  警員開始製作警詢筆錄該段期間，實無施用安非他命之可能（
  參證人即原新店分局警員甲○○於本院審理時之證述、搜索扣
  押筆錄、被告同日警詢筆錄）。而證人甲○○於本院審理時就
  本件查獲過程證稱：當時本來是要去查毒品案件，其在五月時
  有聲請搜索票，被告之妻子謝碧霞向其供稱，被告機車置物箱
  有安非他命，其在六月份據線報，知道被告出沒情形後，上前
  盤問被告，被告主動供出他住家和暫住處都有毒品，帶同前往
  搜索，到他戶籍地時，其問被告還有什麼違法東西，要他自己
  交出來，被告又主動交出扣案槍枝零件，當時還不知道被告藏
  有扣案槍械零件。查獲時各零件是拆開的，滑套及握把是拆開
  放在陽臺的櫥櫃同一個抽屜，槍管是被告另外從陽臺鐵窗縫隙
  裡拿出來的，撞針應該在滑套裡，不是拆解很詳細，但全部都
  是被告主動拿出來的。過程中被告行為都正常，沒有意識不清
  的情形，對答有也都很清楚（本院審判筆錄）等語。則被告既
  主動向警員告稱自己臺北縣新店市○○街三巷二一號十六樓住
  處藏有毒品，並攜同警員前往搜查，且於警員詢問有無其他違
  法物品時，自行從該處陽臺櫥櫃抽屜及鐵窗隙縫取出藏放之扣
  案物品，對於藏放之物品種類、位置均能正確記憶，自無意識
  不清之可能，況證人證稱被告於其等執行搜索之過程對答清楚
  ，無意識不清之情形，被告自無於不到三小時後警員詢問時因
  施用安非他命而致意識不清。參以被告於檢察官訊問時，對於
  扣案槍枝零件之來源，供稱係綽號「阿忠」之友人交付，委託
  其改造手槍之用，與其於警詢時所述完全一致，益證被告於警
  詢之陳述乃係基於自由意識所為，所辯與事實不符，顯屬卸責
  之詞，委無足採，被告於警員詢問時及於九十四年六月二十七
  日檢察官訊問時所為之陳述，自得為證據。
二前述事實除據被告於偵查中之自白外，並有扣案手槍槍身一支
　、滑套一個、土造金屬撞針一支可證，且前述物品經內政部警
  政署鑑定結果，認係巴西TAURUS廠製制式手槍槍身、滑套，及
  土造金屬撞針，為內政部八十六年十一月二十四日臺（八六）
  內警字第8670683 號公告之主要組成零件，有內政部九十六年
  四月二十三日內授警字第0960870637號函可證，亦與證人即查
  獲本件之警員甲○○前述證言相符，足以擔保被告於偵查中自
  白之真實性，本件證據明確，已可認定被告有事實欄所載未經
  許可持有槍砲之主要組成零件之犯行，應依法論科。
三論罪科刑之依據
(一)被告行為後，刑法已於九十四年二月二日修正公布，並於九十
  五年七月一日施行，修正後第二條第一項規定：「行為後法律
  有變更者，適用行為時之法律。但行為後之法律有利於行為人
  者，適用最有利於行為人之法律。」此項修正乃為符合刑法第
  一條罪刑法定主義之要求，貫徹法律禁止溯及既往原則，屬規
  範行為後法律變更所生新舊法律比較適用之準據法，應逕適用
  修正後刑法第二條決定新舊法之適用，先予敘明。又關於刑法
  修正後之新舊法比較，應就罪刑有關之一切情形，綜其全部罪
  刑之結果而為比較，最高法院九十五年五月二十三日著有九十
  五年度第八次刑庭會議決議可參。其中關於累犯部分，被告曾
  有如事實欄所述之犯罪科刑執行完畢情形，有臺灣高等法院被
  告前案紀錄表一份可參，其受有期徒刑執行完畢後，於五年內
　故意再犯有期徒刑以上之本罪，不論依修正刑法第四十七條，
  或修正後刑法第四十七條第一項之規定，均構成累犯，對被告
  而言並無有利或不利之情形；修正後刑法第三十八條第一項第
  二款將原條文「供犯罪預備預備之物」修正為「犯罪預備之物
　」，第三項將原條文「犯人」修正為「犯罪行為人」，均僅作
　文字修正，並未變更法律適用之方式或法律效果，均無比較新
  舊法之問題。關於易服勞役之折算標準部分，被告行為時之刑
  法第四十二條第二項前段規定：「易服勞役以一元以上三元以
  下折算一日。」，其折算標準依修正前罰金罰鍰提高標準條例
  第二條前段規定，就其原定數額提高為一百倍折算一日，亦即
  被告行為時之易服勞役折算標準，以銀元一百元至三百元折算
  一日，即新臺幣三百元至九百元折算一日，惟修正後之刑法第
  四十二條第三項前段規定：「易服勞役以新臺幣一仟元、二仟
  元或三仟元折算一日。」比較修正前後易服勞役折算標準，以
  修正後之規定較有利於被告。另刑法第六十二條自首，將必減
  輕其刑改為得減，雖屬法律有變更，且比較結果以舊法有利於
  被告，惟就本件而言，本院既已依該條予以減輕，綜合上述各
  條文修正前後之比較，以裁判時之法律較有利於被告，依刑法
  第二條第一項前段之規定，應整體適用裁判時時即修正後刑法
  之規定。
(二)核被告所為，犯槍砲彈藥刀械管制條例第十三條第四項、第一
  項之未經許可，持有槍砲之主要組成零件罪。被告有事實欄所
  所載之犯罪科刑執行完畢情形，有臺灣高等法院被告前案紀錄
  表一份可參，其受有期徒刑執行完畢後，於五年內因故意再犯
  有期徒刑以上之本罪，為累犯，依法加重其刑。又被告於其持
  有槍砲主要組成零件之犯情未被有偵查犯罪職權之公務員發現
　前，即向偵查被告涉嫌違反毒品危害防制條例案件之有偵查犯
　罪職權之公務員知悉前，向前往處理現場之證人甲○○當場承
  認持有前述物品之事實，並自行取出扣案物品，亦經證人甲○
  ○於本院審理時證述甚詳，合於自首之要件，應依刑法第六十
  二條前段規定，減輕其刑，並先加後減之。本院審酌被告持有
  之主要組成零件不僅一種，且犯後不僅否認犯行，甚至編造自
  己於警詢時意識不清之謊言，不知悔誤等一切情狀，從重量處
  如主文所示之刑，罰金部分並依刑法第四十二條第三項前段諭
  知易服勞役之折算標準。扣案巴西TAURUS廠製制式手槍槍身一
  支、滑套一個、土造金屬撞針一支等物為違禁物，不論屬犯人
  所有與否，應依刑法第三十八條第一項第一款、第二項規定沒
  收之。
四適用之法條：刑事訴訟法第二百九十九條第一項前段，槍砲彈
  藥刀械管制條例第十三條第四項、第一項，刑法第二條第一項
  前段、第十一條前段、第四十七條第一項、第六十二條、第四
  十二條第三項前段、第三十八條第一項第一款、第二項。
本案經檢察官熊南彰到庭執行職務
中　　華　　民　　國　　96　　年　　5 　　月　　31　　日
　　　　　　　　　刑事第十五庭  審判長法　官  廖玟妤
　                                    法  官  吳麗英
                                      法  官  邱蓮華
上正本證明與原本無異。
如不服本判決，應於判決送達後10日內，向本院提出上訴狀。
                                      書記官  王黎輝
中　　華　　民　　國　　96　　年　　5 　　月　　31　　日
附錄論罪科刑法條
砲彈藥刀械管制條例第13條
未經許可，製造、販賣或運輸槍砲、彈藥之主要組成零件者，處
三年以上十年以下有期徒刑，併科新臺幣七百萬元以下罰金。
未經許可，轉讓、出租或出借前項零件者，處一年以上七年以下
有期徒刑，併科新臺幣五百萬元以下罰金。
意圖供自己或他人犯罪之用，而犯前二項之罪者，處五年以上有
期徒刑，併科新臺幣一千萬元以下罰金。
未經許可，持有、寄藏或意圖販賣而陳列第一項所列零件者，處
六月以上五年以下有期徒刑，併科新臺幣三百萬元以下罰金。第
一項至第三項之未遂犯罰之。
